臺灣彰化地方法院彰化簡易庭民事判決
110年度彰簡字第533號
原      告  柯令七  
訴訟代理人  黃鼎鈞律師
            李柏松律師
被      告  鄭麗琴  
上列當事人間請求履行協議事件，本院於民國110年12月30日言
詞辯論終結，判決如下：
    主      文
被告應將坐落彰化縣○○鎮○○段000地號土地，分割出如附圖（即
彰化縣鹿港地政事務所民國110年7月22日鹿土測字第101600號土
地複丈成果圖）所示之區塊A部分（面積16.32平方公尺），並將
上開部分土地辦理所有權移轉登記予原告。
訴訟費用由被告負擔。
原告假執行之聲請駁回。 
    事實及理由
壹、程序部分：
    按不變更訴訟標的，而補充或更正事實上或法律上之陳述者
    ，非為訴之變更或追加，民事訴訟法第256條定有明文。上
    開規定於簡易訴訟程序亦適用之，此參同法第436條第2項規
    定自明。經查，原告起訴時原聲明：被告應將坐落彰化縣○○
    鎮○○段000地號土地，分割出如附圖所示之斜線部分，並將
    上開部分土地辦理所有權移轉登記予原告；嗣經本院到場履
    勘並囑託彰化縣鹿港地政事務所就被告原告所指斜線部分土
    地範圍進行複丈、測量後，原告於民國110年9月6日具狀更
    正訴之聲明為如主文第1項所示，核屬係依土地複丈結果而
    為事實上之補充、更正，並非訴之變更，依前揭規定應予准
    許。
貳、實體部分：
一、原告主張：原告所有坐落彰化縣○○鎮○○段000地號土地（下
    均簡稱地號，不再重複段名）上之同段128建號建物，越界
    增建占用被告所有123地號土地之一部（下稱系爭占用土地
    ），經兩造協商後，雙方同意由原告以新臺幣（下同）25萬
    元將所有之126地號土地全部出售予被告，被告則同樣以25
    萬元將其所有之系爭占用土地，分割出售過戶予原告，雙方
    並同意同額之25萬元買賣價金互相抵銷、互不找補，此有兩
    造於110年3月16日簽訂之協議書（下稱系爭協議）為證；詎
    原告依系爭協議於110年3月25日將126地號土地之所有權辦
    理移轉登記予被告後，被告卻遲未依系爭協議，將系爭占用
    土地分割並辦理所有權移轉登記予原告，爰依系爭協議之約
    定提起本件訴訟等語，並聲明：㈠如主文第1項所示；㈡願供
    擔保，請准宣告假執行。
二、被告未於言詞辯論期日到場，亦未提出書狀作何聲明或陳述
    。
三、本院之判斷：
（一）原告主張上開事實，業據其提出系爭協議影本、存證信函
      及回執、123、125、126地號土地登記謄本等為證，且被
      告經合法通知，未於言詞辯論期日到場，依民事訴訟法第
      436條第2項、第280條第3項前段準用同條第1項前段之規
      定，視同自認，堪認原告之主張為真實。又原告主張被告
      應分割並辦理所有權移轉登記之系爭占用土地，業經本院
      於110年8月12日，會同彰化縣鹿港地政事務所人員勘驗現
      場，並囑請該所人員測量系爭占用土地之範圍、面積，此
      有勘驗筆錄、現場照片附卷可稽（院卷第53至57頁）；嗣
      該所檢送110年7月22日鹿土測字第101600號土地複丈成果
      圖到院（院卷第61頁），並在圖上將系爭占用土地標記為
      區塊A部分等情，亦堪認定。
（二）按物之出賣人，負交付其物於買受人，並使其取得該物所有權之義務，民法第348條定有明文。又系爭協議第2條約定：「乙方即被告亦願將所有坐落123地號土地之一部（詳如附圖黃色部分，即系爭占用土地），以總價25萬元之價格，於相關法規釐清後分割出賣移轉過戶予甲方即原告（實際面積依土地實際測量結果為準）。為保障甲方權益，乙方願無條件協力配合甲方就123地號土地辦理分割出如附圖黃色部分之土地所有事宜，俾利分割後將如附圖黃色部分之土地所有權，合法移轉過戶予甲方取得」（院卷第19頁）。是系爭占用土地既經本院囑請彰化縣鹿港地政事務所鑑測完畢，則原告依系爭協議之約定，請求被告應將坐落123地號土地分割出如附圖（即彰化縣鹿港地政事務所110年7月22日鹿土測字第101600號土地複丈成果圖）所示之區塊A部分（面積16.32平方公尺），並將上開部分土地辦理所有權移轉登記予原告，自屬有據。　　
四、綜上所述，原告依民法第348條規定及系爭協議之法律關係
    ，請求如主文第1項所示，為有理由，應予准許。
五、本件原告起訴請求之內容，旨在求被告為一定之意思表示，
    依強制執行法第130條第1項規定，待判決確定，視為自確定
    時被告已為意思表示，不得宣告假執行，故其假執行之聲請
    ，應予駁回。
六、本件事證已臻明確，兩造其餘攻擊防禦方法及舉證，經審酌
    與判決結果不生影響，爰不逐一論述。
七、訴訟費用負擔之依據：民事訴訟法第78條。
中　　華　　民　　國　　111 　年　　1 　　月　　27　　日
                  彰化簡易庭  法  官　黃士瑋
以上正本係照原本作成。
如不服本判決，須於判決送達後20日內，向本院提出上訴狀。（
須按他造當事人之人數附繕本）。如委任律師提起上訴者，應一
併繳納上訴審裁判費。
中　　華　　民　　國　　111 　年　　1 　　月　　27　　日
                              書記官  張莉秋